【裁判字號】    98,抗,1552
【裁判日期】    981002
【裁判案由】    聲明異議
【裁判全文】
臺灣高等法院民事裁定                  98年度抗字第1552號
抗  告  人  甲○○
抗告人與相對人乙○○間，因聲請公示送達，就中華民國98年 7
月 4日臺灣板橋地方法院簡易庭98年度司簡聲字第32號司法事務
官所為之處分 (民事裁定)，聲明異議，對於中華民國98年8月31
日臺灣板橋地方法院98年度事聲字第 102號所為裁定，提起抗告
，本院裁定如下：
    主  文
抗告駁回。
抗告訴訟費用由抗告人負擔。
    理  由
一、按：「表意人非因自己之過失，不知相對人之姓名、居所者
    ，得依民事訴訟法公示送達之規定，以公示送達為意思表示
    之通知。」民法第97條定有明文，而民事訴訟法公示送達之
    規定，於第149條第1項係規定：「對於當事人之送達，有下
    列各款情形之一者，受訴法院得依聲請，准為公示送達：(一)
    應為送達之處所不明者。(二)…。」。
二、抗告人聲請意旨略以：相對人於民國(以下同)96年12月28日
    以強暴脅迫抗告人簽下抗告人積欠其債務新臺幣190,000,00
     0元之協議書，抗告人擬依民法第92條、第93條之規定撤銷
    簽訂協議書之意思表示，由於相對人於協議書上未留有居所
    ，以存證信函委請見證人陳瑾瑜律師代轉，經陳瑾瑜律師以
    未保留相對人之身份文件，無從得知其住所及行蹤無法代轉
    等語函覆抗告人，顯非因抗告人之過失而不知相對人之居所
    ；為此，求為准予撤銷協議書意思表示之存證信函，予以公
    示送達之裁定等語。
三、經查抗告人以前揭聲請意旨，向臺灣臺中地方法院 (以下稱
    臺中地院 )聲請公示送達，經臺中地院依抗告人所提供之匯
    款回條聯查獲相對人身份資料，其地址為臺北縣中和市○○
    路○段10巷14弄62-1號5樓，抗告人據以請領相對人之戶籍謄
    本，臺中地院亦據以將抗告人之公示送達聲請事件，移送原
    法院，抗告人並就撤銷協議書意思表示之存證信函，依相對
    人之戶籍所在地以郵務送達，據報招領逾期退回抗告人，原
    法院再函請所轄臺北縣政府中和第一分局派員查證，相對人
    確實居住於臺北縣中和市○○路○段10巷14弄62-1號5樓等事
    實，有臺中地院97年聲字第2653號、原法院98年度司簡聲字
    第32號公示送達事件卷足稽；且原法院之裁定復於98年9月8
    日以寄存方式送達予相對人，有送達證書在卷 (原審卷第15
    頁 )可按；相對人應送達之處所顯無不明之情事，核與民事
    訴訟法第149條第1項之規定，尚有未合；抗告人聲請對於相
    對人為公示送達，不應准許。
四、從而，原法院司法事務官駁回抗告人聲請之處分，尚無不當
    ，抗告人聲明異議為無理由，原審裁定駁回其異議，核無違
    誤；抗告意旨指摘原審裁定不當，求予廢棄，為無理由，應
    予駁回。
五、據上論結，本件抗告為無理由，依民事訴訟法第495條之1第
    1項、第449第1項、第95條、第78條之規定，裁定如主文。
中    華    民    國    98    年    10    月     2    日
                    民事第五庭
                        審判長法  官  李錦美
                              法  官  鍾任賜
                              法  官  陳博享
正本係照原本作成。
本裁定除以適用法規顯有錯誤為理由外，不得再抗告。如提起再
抗告，應於收受後10日內委任律師為代理人向本院提出再抗告狀
。並繳納再抗告費新台幣１千元。
中    華    民    國    98    年    10    月    5     日
                              書記官  鄭靜如


司法院資訊處製作；財團法人民間司法改革基金會備份。
